臺灣桃園地方法院刑事判決
公　訴　人　臺灣桃園地方法院檢察署檢察官
被　　　告　戊○○　三十八歲.
上列被告因竊盜案件，經檢察官提起公訴（九十四年度偵字第二
一五七號、二一六○號、三九四七號），被告於本院準備程序進
行中，就被訴之事實為有罪之陳述，經本院告知簡式審判程序意
旨，並聽取公訴人及被告之意見後，本院合議庭裁定依簡式審判
程序審理，本院判決如下：
    主  文
戊○○共同連續毀越安全設備竊盜，累犯，處有期徒刑玖月。
    事  實
一、戊○○前因竊盜案件，經臺灣板橋地方法院九十二年度易字
    第二三一四號刑事判決判處有期徒刑六月確定，於民國九十
    三年六月十六日入監執行，甫於同年十二月十五日執行完畢
    （構成累犯）。詎其仍不知悔改，復與丙○○（由本院另行
    審結）或陳國生（由本院另案審理中）共同意圖為自己不法
    之所有，並與丙○○基於概括犯意之聯絡，連續於(1)九十四
    年一月八日凌晨三時許，夥同丙○○至桃園縣楊梅鎮○○路
    八十號前以鐵架搭設之豬肉攤，徒手竊取丁○○所有已屠宰
    完畢之豬隻一頭，得手後隨即逃逸；(2)同日凌晨五時許，復
    與丙○○至桃園縣楊梅鎮○○路一百二十三號現無人居住之
    泰泰雜貨店，二人先由牆壁往上攀爬至以鐵皮加蓋並以石棉
    瓦鋪頂之三樓屋頂，再由丙○○徒手毀壞三樓已稍有破損之
    石棉瓦屋頂之安全設備後，踰越前開安全設備進入三樓，並
    經由三樓、二樓之空屋行至一樓之前述雜貨店，竊取乙○○
    所持有之香煙一百三十五包（分別為黑色大衛杜夫十五包、
    紅、白色萬寶路各二十包、藍星二十包、白、黃色長壽各二
    十包、七星二十包），得手後立即逃逸；(3)九十四年一月十
    一日凌晨三時許，又與丙○○同至上述桃園縣楊梅鎮○○路
    八十號前之豬肉攤，再次徒手竊得丁○○所有已屠宰完畢之
    豬隻一頭；(4)九十四年一月十七日凌晨三時許，夥同陳國生
    至桃園縣中壢市芝芭里活動中心，共同徒手將甲○○管理之
    前開活動中心之鐵門（長五米三、高一米九之白鐵製）一只
    推出軌道而竊取之，得手後立刻逃逸，嗣於同日上午八時許
    ，在桃園縣楊梅鎮○○路五二六巷六號前，為警查獲，並起
    出前開白鐵製鐵門一只，始悉上情。
二、案經桃園縣警察局楊梅分局報請臺灣桃園地方法院檢察署檢
    察官偵查起訴。
    理  由
一、本案被告戊○○所犯之普通竊盜罪及加重竊盜罪，均非為死
    刑、無期徒刑、最輕本刑三年以上有期徒刑之罪或高等法院
    管轄第一審案件之罪，而被告於本院準備程序進行中，就被
    訴之事實為有罪之陳述，經本院告知簡式審判程序意旨，並
    聽取公訴人及被告之意見後，本院合議庭依刑事訴訟法第二
    百七十三條之一第一項之規定，裁定依簡式審判程序審理，
    合先敘明。
二、上揭犯罪事實，業據被告戊○○於本院審理時坦承不諱（見
    本院卷第一八、一九頁），並有下列補強證據足資佐證，分
    述如下：
（一）上揭(1)(2)(3)之犯罪事實，核與同案被告丙○○於偵查時供
      述之情節相符（見臺灣桃園地方法院檢察署九十四年度偵
      字第二一五七號卷第六五頁），並與被害人丁○○、乙○○於警詢時陳述之情節吻合（見九十四年度偵字第二一六
      ○號卷第五三至五六頁），且有被害人丁○○將已屠宰完
      妥之豬隻放置於桃園縣楊梅鎮○○路八十號前以鐵架搭設
      之豬肉攤之照片一張可資佐證（見前卷第六○頁）。
（二）前述(4)之犯罪事實，核與另案被告陳國生於警詢及偵查時
      供述之情節相符（見前述九十四年度偵字第二一五七號卷
      第一○、六三頁），並與證人即桃園縣中壢市芝芭里里長
      甲○○於警詢時陳述之情節吻合（見前卷第二九、三○頁
      ），且有贓物認領保管單及現場照片各一張在卷可佐（見
      前卷第三一頁及前述九十四年度偵字第二一六○號卷第六
      ○頁）。
（三）綜上足認被告戊○○前開自白與事實相符，自堪以採信。
      本件事證明確，被告所為前揭犯行，洵堪認定。
三、按刑法第三百二十一條第一項第二款所謂安全設備，係指依
    社會通常觀念足認為防盜之設備而言，最高法院五十五年度
    台上字第五四七號判例意旨參照。查一般民眾於樓頂以鐵皮
    加蓋並以石棉瓦鋪頂之鐵皮屋，雖其主要目的在於遮風敝雨
    ，然既因加蓋，則樓頂原具防閑作用之出入口，顯已不具功
    用，而端賴前述鐵皮屋據以防閑，故前述鐵皮屋之石棉瓦屋
    頂自屬前揭條文所規定之其他安全設備。而被告戊○○夥同
    丙○○於前揭(2)之時地，毀越泰泰雜貨店三樓加蓋鐵皮屋之
    石棉瓦屋頂入內行竊，核其此部分所為，係犯刑法第三百二
    十一條第一項第二款毀越安全設備之加重竊盜罪。另被告戊○○於前揭(1)(3)(4)之犯行，係犯刑法第三百二十條第一項之
    普通竊盜罪。公訴意旨認前述(2)之部分應依同法第三百二十
    條第一項之普通竊盜罪處斷，尚有未洽，惟起訴之基本社會
    事實同一，爰依法變更起訴法條。又被告陳泰銘就前述(1)(2)
    (3)及(4)之犯行，分別與同案被告丙○○及另案被告陳國生，
    具有犯意聯絡及行為分擔，應分別論以共同正犯。再被告陳
    泰銘前後四次之普通竊盜及加重竊盜犯行，時間緊接，觸犯
    基本構成要件相同之罪名，顯係基於概括犯意為之，為連續
    犯，應依刑法第五十六條之規定論以情節較重之毀越安全設
    備竊盜一罪，並加重其刑。又被告戊○○前因竊盜案件，經
    臺灣板橋地方法院九十二年度易字第二三一四號刑事判決判
    處有期徒刑六月確定，於九十三年六月十六日入監執行，甫
    於同年十二月十五日執行完畢，此有臺灣高等法院被告全國
    前案紀錄表附卷足憑，其前受有期徒刑執行完畢，於五年內
    再犯本件最重本刑為有期徒刑以上之罪，為累犯，應依刑法
    第四十七條之規定加重其刑，並依法遞加重其刑。爰審酌被
    告之素行，本件犯罪情節及被害人受損之程度暨被告事後坦
    承犯行之態度等一切情狀，量處如主文所示之刑，以資懲戒
    。
四、被告丙○○、己○○俟到案後另行審結，併此敘明。
據上論斷，應依刑事訴訟法第二百七十三條之一第一項、第二百
九十九條第一項前段、第三百條，刑法第二十八條、第五十六條
、第三百二十一條第一項第二款、第四十七條，判決如主文。
本案經檢察官簡志祥到庭執行職務。
中　　華　　民　　國　九十四　年　　五　　月　二十三  日
                  刑事第八庭    法　官　  吳為平
以上正本證明與原本無異。
如不服本判決，應於送達後十日內，向本院提出上訴狀。
                                書記官　  賴朱梅
中　　華　　民　　國　九十四　年　　五　　月　二十五  日
附錄論罪科刑法條：
刑法第三百二十一條
犯竊盜罪而有左列情形之一者，處六月以上、五年以下有期徒刑
：
一  於夜間侵入住宅或有人居住之建築物、船艦或隱匿其內而犯
    之者。
二  毀越門扇、牆垣或其他安全設備而犯之者。
三  攜帶兇器而犯之者。
四  結夥三人以上而犯之者。
五  乘火災、水災或其他災害之際而犯之者。
六  在車站或埠頭而犯之者。
前項之未遂犯罰之。
